最高法院民事裁定　　　　　　　九十六年度台聲字第四二五號
聲　請　人　甲○○
訴訟代理人　吳玲華律師
上列聲請人因與相對人乙○○間請求聲請訴訟救助再審事件，對
於中華民國九十六年三月十四日本院裁定（九十六年度台抗字第
一二四號），聲請再審，本院裁定如下：
    主  文
聲請駁回。
聲請訴訟費用由聲請人負擔。
    理  由
本件聲請人對於本院九十六年度台抗字第一二四號確定裁定（下
稱原確定裁定），主張有民事訴訟法第四百九十六條第一項第十
三款之再審事由，對之聲請再審，無非以：原確定裁定依卷附送
達證書記載其係於民國九十五年十二月二十二日收受送達，因認
其已逾再抗告期間，因而駁回其再抗告。然依其嗣後向台灣高等
法院民事庭收發室、台北郵局中正一股第一投遞科查詢，發現台
灣高等法院九十五年度抗字第一六六○號裁定係於九十五年十二
月二十二日由郵差誤投至台北市○○街九二號四樓台灣家庭醫學
會，同年十二月二十五日該裁定被退回至台北郵局中正一股第一
投遞科，迄同年十二月二十六日郵差始將原裁定送達至伊之送達
代收人地址重慶南路一段一二一號三樓之一，由該送達代收人收
受送達，扣除在途期間三日，則其於九十六年一月五日提出抗告
狀，並未逾法定不變期間，爰檢附台灣高等法院掛號郵件寄件清
單、國內掛號郵件查詢清單、掛號郵件簽收清單等件，聲請再審
云云，為其論據。
惟按民事訴訟法第四百九十六條第一項第十三款規定得提起再審
之訴，除當事人發現未經斟酌之證物或得使用該證物者外，尚須
以該證物如經斟酌，當事人可受較有利益之裁判為要件，如該證
物縱加斟酌，仍不能認為當事人可受較有利之裁判者，即難認再
審之訴為有理由。復按當事人無資力支出訴訟費用者，依民事訴
訟法第一百零七條規定，法院固應依聲請准予訴訟救助，然所謂
無資力係指窘於生活且缺乏經濟信用者而言。查原確定裁定係以
：依卷附送達證書，係記載聲請人係於九十五年十二月二十二日
收受送達，扣除在途期間三日，再抗告期間於九十六年一月四日
屆滿，聲請人遲至九十六年一月五日始提出再抗告狀，即已逾再
抗告期間，原確定裁定因而維持前訴訟程序台灣高等法院駁回聲
請人抗告之裁定，駁回其再抗告。依聲請人所提出之證據資料，
雖可認其並未逾再抗告之法定期間。然查聲請人擁有一百五十三
筆坐落桃園縣觀音鄉之土地，並於九十二年十月一日就其中兩筆
土地設定抵押，借款新台幣一千萬元，迄今僅二年餘，其既未舉
證釋明其經濟狀況有何重大變更而無資力，已難信其有窘於生活
且缺乏經濟信用。且聲請人亦已就其與相對人乙○○間之另案聲
請訴訟救助，然已經原法院以九十五年度聲更(二)字第四號及本院
九十五年度台抗字第七一○號裁定駁回確定，其既未能提出能及
時調查之證據，以釋明其確無資力支出訴訟費用，則其聲請訴訟
救助，即不應准許。從而上開證物縱加斟酌，仍不能認為當事人
可受較有利之裁判。則聲請人對原確定裁定聲請再審，求予廢棄
，非有理由。
據上論結，本件聲請為無理由。依民事訴訟法第五百零七條、第
五百零四條、第九十五條、第七十八條，裁定如主文。
中　　華　　民　　國　九十六　年　　六　　月　二十八　日
                      最高法院民事第六庭
                          審判長法官  許　朝　雄
                                法官  謝　正　勝
                                法官  鄭　玉　山
                                法官  吳　麗　女
                                法官  袁　靜　文
      本件正本證明與原本無異
                                      書  記  官
中　　華　　民　　國　九十六　年　　七　　月　 十二 　日
                                                Ａ
